臺灣宜蘭地方法院刑事判決
上　訴　人
即　被　告　甲○○
上列上訴人即被告因公共危險案件，不服本院簡易庭於中華民國
95年10月16 日所為95年度宜交簡字第146號第一審判決（聲請簡
易判決處刑案號：95年度偵字第3067號），提起上訴，本院合議
庭為第二審判決如下：
    主  文
上訴駁回。
    事  實
一、甲○○於民國95年7月27日下午3時許，在宜蘭市○○路舊城
    北路口之路邊攤飲酒，達不能安全駕駛動力交通工具之程度
    ，猶於飲酒後騎乘車牌號碼AL7-632 號重型機車欲前往位於
    三星鄉之工廠上班，嗣於同日下午5 時許，行經宜蘭市○○
    路○段95 號前，因不勝酒力，於超越前車時，疏未注意車前
    狀況並保持兩車併行之間隔，致其重型機車之右前車頭擦撞
    乙○○○所騎乘殘障電動車之左後側車身，致乙○○○臉部
    受傷（過失傷害部分未據告訴），經警據報前往處理，測得
    甲○○呼氣酒精濃度達每公升1.22毫克，並有語無倫次、含
    糊不清及意識模糊，注意力不集中等不能安全駕駛動力交通
    工具之情事。
二、案經宜蘭縣警察局宜蘭分局報請臺灣宜蘭地方法院檢察署檢
    察官偵查起訴。
    理  由
一、上開犯罪事實，業據上訴人即被告甲○○於警詢、偵查及本
    院審理中坦白承認，核與卷附道路交通事故現場圖、道路交
    通事故調查報告表、道路交通事故當事人酒精測定紀錄表、
    刑法第185條之3案件測試觀察紀錄表（警卷第7-11頁）及交
    通事故照片14 張（偵卷第12-18頁）相符，堪認被告自白與
    真實相符，犯罪事實明確，應予依法論科。
二、核被告所為，係犯刑法第185條之3服用酒類不能安全駕駛動
    力交通工具而駕駛罪。原審認本件事證明確，並審酌被告漠
    視用路人之危害程度、酒精濃度測試之數值及犯後態度等情
    狀，依刑事訴訟法第449條第1項前段、第454條第2項，刑法
    第185 條之3、第41條第1項前段，刑法施行法第1條之1等規
    定，量處被告拘役50日，並諭知易科罰金之折算標準，認事
    用法均無違誤。被告雖於原審判決後提出和解書及刑事撤回
    告訴聲請狀，惟被告本件所犯之罪非屬告訴乃論之罪，告訴
    人是否撤回告訴與本案判決不生影響，又被告所提之和解書
    於原審判決前業已附於偵查卷中（偵卷第24頁），而為原審
    審酌被告犯後態度時已知之量刑依據，原審量處被告拘役50
    日之刑度應屬妥適，被告上訴意旨指摘原審量刑過重，為無
    理由，應予駁回。
據上論斷，依刑事訴訟法第455條之1第1項、第3項、第368條，判
決如主文。
本案經檢察官吳廣莉到庭執行職務。
中　 　華　 　民　 　國　   96   　年　　1　　月 　12　日
                     刑事第二庭審判長法  官  黃永勝
                                     法  官  陳嘉年
                                     法  官  楊坤樵
以上正本證明與原本無異。
本件不得上訴。
                                     書記官  謝佩欣
中　　華　　民　　國　　96　　年　　1 　　月　　15　　日
附錄本案論罪科刑法條全文：
中華民國刑法第185條之3
（重大違背義務致交通危險罪）
服用毒品、麻醉藥品、酒類或其他相類之物，不能安全駕駛動力
交通工具而駕駛者，處1年以下有期徒刑、拘役或3萬元以下罰金
。
